# 请教关于存货跌价中预计发生的税金是以售价估算还是以售价减成本估算？

提问人：要疯了的奥迪特 时间：2018-03-09 17:12:41
请问大家，一般存货跌价准备中计提的税金，是以售价计提附加税，还是以售价减成本计提附加税？我认为售价减成本比较合理？毕竟当初已经抵扣了进项税，实际承担的附加税是增值部分而不是销售的销项税部分？

回答人：chenyiwei
一般直接按增值税销项税额的一定比例计算。一方面实际缴纳的附加税费还取决于进项抵扣情况，较为复杂，难以计算清楚；另一方面附加税费金额一般较小，基于重要性原则可以简化处理，并且也更谨慎。

提问人：hrtsex 时间：2018-03-24 11:19:06
陈版，针对原材料的跌价测试，是必须对所有物料进行测试，还是对主要物料进行跌价测试即可？

回答人：chenyiwei
按重要性原则予以考虑，合理进行抽样，选择测试样本。